【裁判字號】    90,訴,720
【裁判日期】    900430
【裁判案由】    違反著作權法等
【裁判全文】
臺灣高雄地方法院刑事判決                            九十年度訴字第七二號
    公  訴  人  臺灣高雄地方法院檢察署檢察官
    被      告  癸○○
右列被告因違反著作權法等案件，經檢察官提起公訴（九十年度偵字第二七三二號）
及移送併案審理（九十年度偵字第四五二０號），本院判決如左：
    主  文
癸○○連續以明知為侵害著作權之物，意圖營利而交付之方法侵害他人之著作權，處
有期徒刑陸月，如易科罰金，以參佰元折算壹日。
扣案之如附表一所示盜版音樂光碟片捌佰玖拾貳片、如附表二所示盜版音樂錄音帶參
佰參拾伍捲、如附表三編號一所示仿冒商標及侵害音樂、圖形著作之光碟片貳片、如
附表三編號二所示仿冒商標及侵害音樂著作之光碟片貳片，均沒收。
    事  實
一、癸○○曾於民國八十九年間，因違反著作權法案件，經臺灣苗栗地方法院判處有
    期徒刑一年二月、緩刑四年確定，現仍在緩刑中，明知綽號「小林」之不詳年籍
    、姓名成年男子所有之音樂光碟片及錄音帶，為未經辛○○○○樂股份有限公司
    、戊○○○○樂股份有限公司、甲○○○○業股份有限公司、壬○○○○樂股份
    有限公司、丙○○○○份有限公司、己○○○○亞音樂股份有限公司、博德曼股
    份有限公司、丑○○○○份有限公司、子○○○○片股份有限公司、寅○○○○
    份有限公司、艾迴股份有限公司、庚○○○○有限公司授權，而擅自重製該公司
    享有著作權之音樂著作，且「舞曲大帝國之卡通樂園」、「舞曲大帝國八」光碟
    片封面上之「舞曲大帝國」圖樣則係庚○○○○有限公司向我國經濟部中央標準
    局（已於民國八十八年一月二十六日改制為智慧財產局）申請註冊登記，取得至
    九十六年八月十五日止指定使用於雷射唱片、卡式錄音帶、錄音帶盒、雷射唱片
    盒等商品之商標專用權，「舞曲大帝國八」光碟片封面上之「ＭＡＸＩ  ＫＩＮ
    ＧＤＯＭ  ８」等圖樣，則係庚○○○○有限公司享有圖形著作之圖樣，竟仍以
    每片音樂光碟片新台幣（下同）五十元、錄音帶每捲三十元之價格，向綽號「小
    林」購入盜版音樂光碟片、錄音帶，而在民國九十年一月二十一日，在高雄縣鳳
    山市○○路國父紀念館廣場擺設攤位，以光碟片每片一百元、錄音帶每捲八十元
    、買三捲二百元之價格，連續將向「小林」購入之盜版音樂光碟片、錄音帶販賣
    交付予不特定人牟利多次，至為警查獲時止，已賺取四千多元。嗣於同日二十三
    時二十分許，在上開地點為警查獲，並扣得其所有供販賣用如附表一所示之盜版
    音樂光碟片八百九十二片、如附表二所示盜版錄音帶三百三十五捲、如附表三編
    號一所示仿冒商標及侵害音樂、圖形著作權之光碟片二片、如附表三編號二所示
    仿冒商標及侵害音樂著作之光碟片二片。
二、案經辛○○○○樂股份有限公司、戊○○○○樂股份有限公司、甲○○○○業股
    份有限公司、壬○○○○樂股份有限公司、丙○○○○份有限公司、己○○○○
    亞音樂股份有限公司、博德曼股份有限公司、丑○○○○份有限公司、子○○○
    ○片股份有限公司、寅○○○○份有限公司、艾迴股份有限公司、庚○○○○有
    限公司訴由及內政部警政署保安警察第二總隊第五大隊移送臺灣高雄地方法院檢
    察署檢察官偵查起訴及臺灣高雄地方法院檢察署檢察官移送併案審理。
    理  由
一、訊據被告癸○○對於右揭犯罪事實坦承不諱，核與告訴代理人乙○○、吳宣諭、
    丁○○指訴情節相符，並有如附表一所示侵害上開公司音樂著作之音樂光碟片八
    百片九十二片、如附表二所示之盜版音樂錄音帶三百三十五捲、如附表三編號一
    所示仿冒商標及侵害音樂、圖形著作權之光碟片二片、如附表三編號二所示仿冒
    商標及侵害音樂著作權之光碟片二片扣案及音樂、圖形著作權利證明資料、商標
    註冊證、現場紀錄、現場相片二張附卷可稽，是被告自白與事實相符，本件事證
    明確，被告犯行洵堪認定。
二、核被告所為係違反著作權法第九十三條第三款、第八十七條第二款之明知為侵害
    著作權之物意圖營利而交付罪、商標法第六十三條之明知為仿冒商品而販賣罪。
    又被告先後多次違反著作權法、商標法之犯行，均時間緊接，方法相同，各觸犯
    構成要件相同之罪名，顯均係基於概括犯意為之，為連續犯，應依刑法第五十六
    條規定各論以一罪，並依法加重其刑。再被告以一行為同時觸犯上開二罪，為想
    像競合犯，應依刑法第五十五條前段從一重之違反違反著作權法第九十三條第三
    款、第八十七條第二款規定處斷。至公訴意旨以被告係自八十九年九月十五日起
    販賣盜版光碟片、錄音帶，而認被告所為係犯著作權法第九十四條、第九十三條
    第三款、第八十七條第二款以明知為侵害著作權之物意圖營利而交付之方法侵害
    他人著作權為常業罪，惟被告否認自八十九年九月十五日起開始販賣盜版光碟片
    、錄音帶，辯稱：前次為警查獲判決後即未販賣盜版光碟片，改行出售布娃娃，
    後因銀行催繳利息，情急之下始再行販賣，擺攤第一天即為警查獲，本案除被告
    於九十年一月二十一日為警查獲暨扣得之盜版光碟片、錄音帶之證據外，查無證
    據佐證被告自八十九年九月十五日開始販賣盜版光碟片之情，本應就此部分為被
    告無罪之諭知，惟公訴意旨既認此部分與前揭論罪科刑之被告於九十年一月二十
    一日連續意圖販賣而交付盜版光碟片、錄音帶部分有常業犯之一罪關係，爰不另
    為無罪之諭知，且公訴人既有此漏未斟酌之處，即應由本院變更其起訴法條。再
    公訴人移送併案審理部分與前揭起訴部分屬同一事實，自得由本院併予審理。爰
    審酌被告貪圖個人不法利益，侵害他人智慧財產權及商標專用權，行為殊不足取
    ，致告訴人之辛苦創作，遭受重大打擊，使社會、一般國民同因其侵害智慧財產
    權、商標專用權之行為，付出相當代價，且扣案物品數量繁多，顯見其惡性不輕
    ，惟念其販賣期間尚短及犯後坦承犯行，態度良好等一切情狀，酌情量處如主文
    所示之刑，並諭知易科罰金之折算標準。至扣案如附表一所示侵害上開公司音樂
    著作之音樂光碟片八百片九十二片、如附表二所示之盜版音樂錄音帶三百三十五
    捲，為被告所有供販賣所用之物，為被告供述明確，應依刑法第三十八條第一項
    第二款規定宣告沒收，如附表三編號一所示仿冒商標及侵害音樂、圖形著作權之
    光碟片二片、如附表三編號二所示仿冒商標及侵害音樂著作權之光碟片二片，係
    犯商標法第六十三條所販賣之商品，應依商標法第六十四條規定，宣告沒收。
據上論斷，應依刑事訴訟法第二百九十九條第一項前段、第三百條，著作權第八十七
條第二款、第九十三條第三款，商標法第六十三條、第六十四條，刑法第十一條前段
、第五十六條、第五十五條、第四十一條第一項、第三十八條第一項第二款，罰金罰
鍰提高標準條例第二條，判決如主文。
中      華      民      國      九十      年      四      月    三十    日
                                  臺灣高雄地方法院刑事第一庭
                                          法  官  黃  悅  璇
右正本證明與原本無異。
如不服本判決，應於判決送達後十日內，向本院提出上訴狀。
                                          書記官  沈      蘊
中    華    民    國    九十      年      四      月      卅      日
附錄法條：
著作權法第八十七條第二款
有下列情形之一者，除本法另有規定外，視為侵害著作權或製版權︰
二  明知為侵害著作權或製版權之物而散布或意圖散布而陳列或持有或意圖營利而交
    付者。
著作權法第九十三條第三款
有下列情形之一者，處二年以下有期徒刑，得併科新台幣十萬元以下罰金︰
三  以第八十七條各款方法之一侵害他人之著作權者。


司法院資訊處製作；財團法人民間司法改革基金會備份。
